台灣士林地方法院刑事判決　　　　　　　　　　　　　九十三年度訴字第四三九號
　　公　訴　人　台灣士林地方法院檢察署檢察官
　　被　　　告　甲○○
右列被告因違反毒品危害防制條例案件，經檢察官提起公訴（九十二年度偵字第四七
二一號），經本院合議裁定行簡式審判程序，本院判決如左：
    主  文
甲○○轉讓第一級毒品，累犯，處有期徒刑壹年貳月。又連續轉讓第二級毒品，累犯
，處有期徒刑捌月。應執行有期徒刑壹年捌月。
    事  實
一、甲○○前於民國八十三年間（起訴書誤載為八十五年間）因違反麻醉藥品管理條
    例、竊盜及強盜等案件，違反麻醉藥品管理條例案件部分，先經台灣台北地方法
    院判處有期徒刑四月確定，竊盜及強盜罪部分經台灣板橋地方法院分別判處有期
    徒刑五月、有期徒刑三年二月確定，並合併定應執行有期徒刑三年八月，於八十
    六年四月一日假釋出獄，八十六年間因竊盜案件，經本院以八十六年易字第二九
    一一號刑事判決判處有期徒刑一年確定，接續執行，並於九十一年十一月九日縮
    短刑期執行完畢。其明知海洛因、安非他命業經行政院公告為毒品危害防制條例
    第二條第二項第一款、第二款所列之第一級毒品及第二級毒品，依法不得持有、
    轉讓，竟於九十二年一月八日晚上八、九時許在台北市○○區○○街三八一號四
    樓住處，提供海洛因○‧三公克予卓釗旭（業經台灣板橋地方法院於九十二年四
    月三日以九十二年度易字第九○八號判決應執行有期徒刑九月確定）於上址當場
    施用而轉讓之。嗣卓釗旭施用完畢，下樓欲離去時，甲○○又基於轉讓第二級毒
    品安非他命之概括犯意，無償提供安非他命○‧三公克予卓釗旭而轉讓之。復於
    同月十五日中午，在台北縣成泰路三段五五七巷九十七號前之便利商店門口，再
    度轉讓安非他命○‧三公克予卓釗旭供其施用。嗣經警於同月十五日晚上十一時
    三十分許，在台北縣板橋市○○街七十三巷十九之二號執行搜索，因扣得卓釗旭
    身上所持有海洛因一小包（重○‧六九公克）、安非他命三小包（共重二點八五
    公克）及安非他命殘渣袋二包，而循線查獲甲○○前述犯行。
二、案經台北縣政府警察局新莊分局報請台灣士林地方法院檢察署檢察官偵查起訴。
    理  由
一、訊據被告甲○○對於右揭轉讓第一級毒品海洛因及連續轉讓第二級毒品安非他命
    之事實，均坦承不諱（詳見本院九十三年八月十八日準備程序筆錄及審判筆錄）
    ，核與證人卓釗旭、卓釗安於偵查中所述內容相符，並有卓釗旭為警查獲時扣案
    之海洛因一小包（重○‧六九公克）、安非他命三小包（共重二‧八五公克）可
    資佐證。而卓釗旭為警查獲後所採集之尿液，經送台灣檢驗科技股份有限公司鑑
    驗結果，呈嗎啡及安非他命陽性反應，有該公司濫用藥物尿液檢驗報告一紙在卷
    可憑。且扣案之白粉一包，經送法務部調查局鑑定結果，確含有海洛因成分，有
    法務部調查局調科壹字第○六○○○六九六三號鑑定通知書一份在卷足憑。參以
    ，被告、卓釗旭於偵查中經送內政部刑事警察局實施測謊鑑定結果，被告於測前
    會談中否認交付安非他命予卓釗旭等語，經測試呈不實反應，有內政部警政署刑
    事警察局九十二年九月三十日刑鑑字第一八六三一○號測謊鑑驗結果通知書乙件
    附卷可稽，此外復有台灣板橋地方法院九十二年度易字第九○八號判決書影本、
    中華電信行動通信分公司記錄各一份、遠傳電信股份有限公司通聯記錄二份在卷
    可考，堪認被告前揭自白與事實相符，被告確有轉讓第一級毒品海洛因及連續轉
    讓第二級毒品安非他命犯行無訛。故本件事證明確，被告犯行洵堪認定，應依法
    論科。
二、按海洛因、安非他命依其成癮性、濫用性及社會危害性之程度，均經行政院公告
    為毒品危害防制條例第二條第二項第一款、第二款所列之第一級毒品及第二級毒
    品，依法不得持有、轉讓。又被告行為後，毒品危害防制條例以於九十二年七月
    九日經總統以華總一義字第○九二○○一二一九三○號令修正公布，並自公布後
    六個月即九十三年一月九日施行，修正前毒品危害防制條例第八條第一項及同條
    第二項係規定：「轉讓第一級毒品者，處一年以上七年以下有期徒刑，得併科新
    台幣一百萬元以下罰金。轉讓第二級毒品者，處六月以上五年以下有期徒刑，得
    併科新台幣七十萬元以下罰金」，修正後毒品危害防制條例第八條第一項及同條
    第二項之內容雖無修正，然已增訂同條第六項規定「轉讓毒品達一定數量者加重
    其刑至二分之一，其標準由行政院定之」，故就新舊法整體比較之結果，修正前
    之舊法既無加重其刑之規定，自以舊法較有利於被告，依刑法第二條第一項但書
    之規定，仍應適用修正前毒品危害防制條例第八條第一項、第二項之規定處斷。
    核被告所為，係犯修正前毒品危害防制條例第八條第一項之轉讓第一級毒品罪及
    同條第二項之轉讓第二級毒品罪。被告轉讓第一級毒品海洛因、第二級毒品安非
    他命前後持有毒品海洛因、安非他命之低度行為，皆應為轉讓第一級毒品與轉讓
    第二級毒品之高度行為所吸收，均不另論罪。被告先後二次轉讓第二級毒品之行
    為，時間緊接，方法相同，觸犯構成要件相同之罪名，顯係基於概括犯意而為之
    ，為連續犯，應依刑法第五十六條規定以一罪論，並加重其刑。又被告所犯上開
    二罪間，犯意個別，行為互異，應分論併罰。再者，被告有事實欄所載前科執行
    情形，其於前案有期徒刑執行完畢後五年內再犯有期徒刑以上之本罪，為累犯，
    應依法遞加重其刑。爰審酌被告先後二次無償提供毒品海洛因及安非他命供他人
    施用，足以助長施用毒品歪風，戕害他人身體健康甚鉅，考量其品行、智識程度
    、生活狀況、犯罪動機、目的、手段，暨犯後坦承犯行，尚知悔悟等一切情狀，
    量處如主文所示之刑，並定其應執行之刑。
三、另警方於查獲當時在卓釗旭處扣得第一級毒品海洛因一小包（重○‧六九公克）
    、第二級毒品安非他命三小包（共重二‧八五公克）及安非他命殘渣袋二包，因
    卓釗旭所犯施用第一級毒品及第二級毒品之犯行，業經台灣板橋地方法院於九十
    二年四月三日以九十二年度易字第九○八號判決應執行有期徒刑九月確定在案，
    且上開毒品已於該案宣告沒收銷燬之，本院對於前述在卓釗旭查獲時扣得之毒品
    海洛因及安非他命，自無庸重複宣告沒收銷燬，併此敘明。
據上論斷，應依刑事訴訟法第二百七十三條之一第一項、第二百九十九條第一項前段
，修正前毒品危害防制條例第八條第一項、第二項，刑法第二條第一項但書、第十一
條、第五十六條、第五十一條第五款、第四十七條，判決如主文。
本案經檢察官江林達到庭執行職務
中　　　華　　　民　　　國　　九十三　　年　　　九　　　月　　 三十 　　日
                              台灣士林地方法院刑事第五庭
                                  法　官  姜  麗  香
右正本證明與原本無異。
如不服本判決，應於判決送達後十日內，向本院提出上訴狀。
                                  書記官  陳  玉  珍
中　　　華　　　民　　　國　　九十三　　年　　　十　　　月　　  六  　　日
附錄本案論罪科刑法條全文：
毒品危害防制條例第八條第一項、第二項
轉讓第一級毒品者，處一年以上七年以下有期徒刑，得併科新台幣一百萬元以下罰金
。轉讓第二級毒品者，處六月以上五年以下有期徒刑，得併科新台幣七十萬元以下罰
金。
